臺灣嘉義地方法院民事裁定  
110年度司繼字第45號
聲  請  人  臺灣中小企業銀行股份有限公司

法定代理人  黃博怡  
代  理  人  林余錫  
上列聲請人聲請對被繼承人林基財選任遺產管理人事件，本院裁
定如下：
    主  文
選任林慶森（地址：嘉義縣○○鄉○○村○○○0○0號）為被繼承人林基
財（男，身分證統一編號：Z000000000號，民國00年0月00日生
，民國102年7月29日死亡，生前最後住所：嘉義縣○○鄉○○村○○○0
號）之遺產管理人。
准對被繼承人林基財之繼承人為承認繼承之公示催告。
被繼承人林基財之大陸地區以外繼承人，應自前項公示催告揭示
之日起，壹年內承認繼承，上述期限屆滿，無繼承人承認繼承時
，被繼承人之遺產，於清償債權，並交付遺贈物後，如有剩餘即
歸屬國庫。
聲請程序費用新臺幣1,000元由被繼承人林基財之遺產負擔。
    理  由
一、按先順序繼承人均拋棄其繼承權時，由次順序之繼承人繼承
    。其次順序繼承人有無不明或第四順序之繼承人均拋棄其繼
    承權者，準用關於無人承認繼承之規定；繼承開始時，繼承
    人之有無不明者，由親屬會議於一個月內選定遺產管理人，
    並將繼承開始及選定遺產管理人之事由，向法院報明；無親
    屬會議或親屬會議未於繼承開始時起一個月內選定遺產管理
    人者，利害關係人或檢察官，得聲請法院選任遺產管理人。
    民法第1176條第6項、第1177條、第1178條第2項定有明文。
    又公示催告期限屆滿，無繼承人承認繼承時，其遺產於清償
    債權，並交付遺贈物後，如有賸餘，歸屬國庫，民法第1185
    條規定甚明。
二、聲請意旨略以：聲請人之債務人林基財於102年7月29日死亡
    ，其第一順位繼承人均已拋棄繼承，且無其他順位繼承人，
    致遺產無人管理，爰依法請求選任本件遺產管理人等語，並
    提出戶籍謄本、繼承系統表、債權憑證及各類所得資料清單
    等影本為證。經本院審核上揭文件，並依職權調取本院102
    年度繼字第1130號等拋棄繼承事件卷宗核閱無誤，足認聲請
    人之上開主張堪信為真實，且核與首揭法條規定，尚無不合
    。
三、經查，被繼承人林基財之繼承人均已死亡或拋棄繼承，且其
    親屬會議未依民法第1177條之規定選定遺產管理人，因其名
    下尚有股票債權等財產可供執行，又聲請人已預納管理報酬
    20,000元在案。經本院代為徵詢之結果，被繼承人之長子林
    慶森表示同意擔任遺產管理人，而其既為被繼承人之子女，
    對於被繼承人之遺產狀況自較為他人清楚，堪認選任其為被
    繼承人林基財之遺產管理人為適當，並依法為承認繼承之公
    示催告。
四、依家事事件法第127條第4項，爰裁定如主文。
五、如對本裁定不服，應於裁定送達後10日之不變期間內，向本
    院提出抗告狀，並繳納抗告費新臺幣1,000元。
中　　華　　民　　國　　110 　年　　5 　　月　　19　　日

               家事法庭 司法事務官 黃冠嵐